臺灣士林地方法院刑事裁定
111年度撤緩字第99號
聲  請  人  臺灣士林地方檢察署檢察官
受  刑  人  何志庭


上列聲請人因受刑人犯詐欺案件（108年度審訴字第2015號），
聲請撤銷緩刑之宣告（111年度執聲字第496號），本院裁定如下
：
    主  文
聲請駁回。
    理  由
一、聲請意旨略以：受刑人何志庭因犯詐欺案件，經臺灣新北地
    方法院於民國108年12月31日以108年度審訴字第2015號判決
    判處有期徒刑7月、7月，並定應執行有期徒刑1年，緩刑3年
    ，於109年2月26日確定在案。查受刑人於緩刑期內，未依判
    決主文所載調解筆錄內容之期間，履行向被害人邱本源支付
    新臺幣（下同）5萬元，足認原宣告緩刑難收預期效果，核
    其所為，已合於刑法第75之1第1項第4款所定得撤銷緩刑宣
    告之原因，爰依刑事訴訟法第476條規定聲請撤銷緩刑等語
    。
二、按緩刑宣告，得斟酌情形，命犯罪行為人向被害人支付相當
    數額之財產或非財產上之損害賠償；受緩刑之宣告而違反第
    74條第2項第1款至第8款所定負擔情節重大者，足認原宣告
    之緩刑難收其預期效果，而有執行刑罰之必要者，得撤銷其
    宣告，刑法第74條第2項第3款、第75條之1第1項第4款分別
    定有明文。而刑法第75條之1採用「裁量撤銷主義」，賦予
    法院撤銷與否之權限，特於第1項規定實質要件為「足認原
    宣告之緩刑難收其預期效果，而有執行刑罰之必要」，供作
    審認之標準，亦即於上揭「得」撤銷緩刑之情形，法官應依
    職權本於合目的性之裁量，妥適審酌被告所犯前後數罪間，
    關於法益侵害之性質、再犯之原因、違反法規範之情節是否
    重大、被告主觀犯意所顯現之惡性，及其反社會性等情，是
    否已使前案原為促使惡性輕微之被告或偶發犯、初犯改過自
    新而宣告之緩刑，已難收其預期之效果，而確有執行刑罰之
    必要，此與刑法第75條第1項所定2款要件有一具備，即毋庸
    再行審酌其他情狀，應逕予撤銷緩刑之情形不同。次按緩刑
    之宣告應撤銷者，由受刑人所在地或其最後住所地之地方法
    院檢察官聲請該法院裁定之，刑事訴訟法第476條亦有明定
    。
三、經查：
　㈠本件受刑人之住所為臺北市○○區○○街000巷00○0號，有其個人
    戶籍資料（完整姓名）查詢結果附卷可稽，本院就本件有管
    轄權，先予敘明。
　㈡查受刑人於107年間，因犯詐欺案件，經臺灣新北地方法院於
    108年12月31日以108年度審訴字第2015號判決判處應執行有
    期徒刑1年，緩刑3年，並應依臺灣新北地方法院108年度司
    附民移調字第2097號、第2153號調解筆錄內容履行賠償，於
    109年2月26日確定在案，有上開判決書及臺灣高等法院被告
    前案紀錄表各1份（本院卷第9至33、52頁）附卷可參。該確
    定判決已充分考量受刑人履行負擔之能力及意願，且總計受
    刑人應賠償金額為11萬元，就其賠償方式該確定判決係為分
    期給付之諭知，每期賠償金額各為5,000及6,000元，給予受
    刑人充裕之時間，受刑人顯有履行上開緩刑所附負擔之可能
    。
　㈢原判決已載明受刑人不履行上開負擔且情節重大，足認原宣
    告之緩刑難收其預期效果，而有執行刑罰之必要者，得撤銷
    其緩刑宣告之法律效果，是上開法律效果當為受刑人所明知
    ，是以受刑人於受有緩刑宣告之利益後，即應負其法律上義
    務而向被害人邱本源、潘麗霞支付賠償金額。查受刑人於緩
    刑期間內，已分別給付邱本源、潘麗霞各5,000元、6萬元（
    潘麗霞部分已清償完畢），尚餘4萬5,000元迄未給付予邱本
    源乙節，業經受刑人於臺灣新北地方檢察署110年3月3日訊
    問時供述明確及電話詢問被害人邱本源其受刑人還款情形，
    有臺灣新北地方檢察署公務電話紀錄單（見本院卷第39至40
    、41、47頁）在卷可稽，是受刑人確實未遵確定判決所諭知
    緩刑之條件履行，其顯有違反刑法第74條第2項第3款所定負
    擔情事。
　㈣查臺灣新北地方檢察署於110年3月3日訊問受刑人其賠償進度
    時，受刑人陳稱：我於109年8月因工作受傷，9月份又出車
    禍，受傷無法工作，當時的生活支出都靠家人，我在109年8
    月16日有跟潘麗霞聯絡，我有跟她說我有困難，潘麗霞的兒
    子有跟我聯絡，他說請我繼續給付；邱本源是我匯第一期的
    時候我有跟他說我有困難，他說沒關係，要我慢慢來。我於
    110年2月又開始工作等語（見本院卷第39頁），該署復於11
    1年6月30日電話詢問受刑人其賠償進度，受刑人陳稱：我還
    沒賠償完邱本源先生，請再給我一些時間等語（見本院卷第
    50頁），另於110年9月30日電話詢問被害人潘麗霞，被害人
    潘麗霞表示：受刑人賠償金額全數賠償完畢等語（見本院卷
    第42頁），本院審酌受刑人於經濟狀況不佳之情況下，仍陸
    續給付款項，雖有延欠之情事，然與惡意推諉拖延而拒絕履
    行之情形顯有不同，實難認其確無履行負擔之真意，且臺灣
    新北地方檢察署於110年7月8日詢問被害人邱本源受刑人還
    款狀況，被害人邱本源表示：只還我一期，不過我想就算了
    ，我跟他說有錢就還我部份，沒錢就算了等語（見本院卷第
    41頁）；本院於111年7月19日再度詢問被害人邱本源受刑人
    還款狀況及檢察官聲請撤銷受刑人緩刑之意見，被害人邱本
    源表示：和解之後只有還我一期5,000元，之後何志庭跟我
    說他沒有能力還我剩餘的錢，事情已經過2年了，我也覺得
    算了，對於撤銷緩刑的部分，我沒有意見，請法院決定，只
    要我可以不用再跑法院就好等語（見本院卷第63頁），可認
    被害人邱本源認為受刑人雖未遵期還款，然並無撤銷緩刑宣
    告之必要，況受刑人對於另一被害人潘麗霞已全數清償6萬
    元之損害賠償，而被害人邱本源剩餘4萬5,000元之損害賠償
    ，亦可持臺灣新北地方法院108年度司附民移調字第2097號
    調解筆錄為執行名義，遵循民事強制執行程序行使權利。則
    受刑人縱未按本案緩刑條件履行，尚難憑此即遽認其係顯有
    履行負擔之可能，卻隱匿或處分財產、故意不履行、無正當
    事由拒絕履行或顯有逃匿之虞等情事。
　㈤綜上所述，本件尚無具體事證足資證明受刑人有違反前揭緩
    刑宣告所定負擔而情節重大之情事，且足使本院認前揭緩刑
    宣告已難收其預期效果，而確有執行刑罰之必要。從而，聲
    請人聲請撤銷緩刑，尚有未洽，應予駁回。
四、依刑事訴訟法第220條，裁定如主文。　　　　
中　　華　　民　　國　　111 　年　　8 　　月　　15　　日
                  刑事第五庭　　法  官  郭韶旻
以上正本證明與原本無異。
如不服本裁定，應於收受送達後5 日內向本院提出抗告狀。
因疫情而遲誤不變期間，得向法院聲請回復原狀。
                                書記官  黃佩儀 
中　　華　　民　　國　　111 　年　　8 　　月　　15　　日